臺灣高雄地方法院刑事判決　　　　　　　 94年度訴字第375號
公　訴　人　臺灣高雄地方法院檢察署檢察官
被　　　告　乙○○　男　24歲.
上列被告因違反毒品危害防制條例案件，經檢察官提起公訴（93
年度毒偵字第5895號），嗣因被告就被訴事實為有罪之陳述，經
本院告知簡式審判程序意旨，並聽取公訴人及被告之意見後，本
院合議庭裁定由受命法官獨任依簡式審判程序審理，判決如下：
    主  文
乙○○施用第一級毒品，處有期徒刑柒月；又施用第二級毒品，
處有期徒刑肆月，扣案之第二級毒品甲基安非他命貳包（驗後毛
重零點捌公克）沒收銷毀之。應執行有期徒刑拾月，扣案之第二
級毒品甲基安非他命貳包（驗後毛重零點捌公克）沒收銷毀之。
    事  實
一、曾文銘曾於民國91年間，因施用毒品案件，經臺灣彰化地方
    法院檢察署檢察官聲請臺灣彰化地方法院裁定送臺灣彰化看
    守所附設勒戒處所觀察、勒戒執行完畢後，認無繼續施用毒
    品傾向，臺灣彰化地方法院檢察署檢察官乃於91年7 月31日
    將之釋放，並於91年7 月31日以91年度毒偵字第1768號為不
    起訴之處分，於91年8 月7 日公告生效而確定。詎猶不知悔
    改，明知海洛因及甲基安非他命分別係毒品危害防制條例第
    2 條第2 項第1 款及第2 款所明定之第一級毒品及第二級毒
    品，不得施用、持有，仍於觀察、勒戒執行完畢釋放後5 年
    內，基於施用第一級毒品海洛因之犯意，於93年9 月29日白
    天某時，在高雄市某真實姓名年籍不詳之友人住處，以將第
    一級毒品海洛因摻入香菸內吸食之方式，施用第一級毒品海
    洛因1 次；又基於施用第二級毒品甲基安非他命之犯意，於
    93 年9月30日23時30分許，在高雄市某真實姓名年籍不詳之
    友人住處，以將第二級毒品甲基安非他命置於玻璃球內，用
    火燒烤加熱，再吸食其煙霧之方式，施用第二級毒品甲基安
    非他命1 次。迨於93年10月1 日5 時30分許，乙○○駕駛車
    牌號碼ZP－2132號自用小客車，行經高雄市○○區○○路與
    新田路口時，因見警方之巡邏車而加速逃逸，嗣警見其行跡
    可疑，上前追攔，後追至高雄市○○區○○路與光明街口將
    之攔下，並於該車駕駛座下方腳踏墊上之香菸盒內，發現乙
    ○○所有供其施用之第二級毒品甲基安非他命2 包（驗前毛
    重0.9 公克、驗後毛重0.8 公克），而查悉上情。
二、案經高雄市政府警察局刑警大隊報請臺灣高雄地方法院檢察
    署檢察官偵查起訴。
    理  由
一、按除被告所犯為死刑、無期徒刑、最輕本刑為3 年以上有期
    徒刑之罪或高等法院管轄第一審案件者外，於法院行準備程
    序進行中，被告先就被訴事實為有罪之陳述時，審判長得告
    知被告簡式審判程序之旨，並聽取當事人、代理人、辯護人
    及輔佐人之意見後，裁定進行簡式審判程序；且受命法官行
    準備程序，與法院或審判長有同一之權限；又簡式審判程序
    之證據調查，不受刑事訴訟法第159 條第1 項、第161 條之
    2 、第161 條之3 、第163 條之1 及第164 條至第170 條規
    定之限制，刑事訴訟法第273 條之1 第1 項、第279 條第2
    項前段、第273 條之2 分別定有明文。查被告乙○○所為係
    犯死刑、無期徒刑、最輕本刑為3 年以上有期徒刑以外之罪
    ，其於準備程序中就前開被訴事實為有罪之陳述，經受命法
    官告知簡式審判程序之旨，並聽取公訴人、被告之意見後，
    本院認為適宜由受命法官獨任進行簡式審判程序，依刑事訴
    訟法第273 條之1 第1 項規定，裁定由受命法官獨任進行審
    判程序，合先敘明。
二、訊據被告對於右揭事實供認不諱，而被告於右揭時、地為警
    查獲後，經警於93年10月1 日6 時20分許，採集其尿液送請
    高雄市立凱旋醫院（下稱凱旋醫院）以免疫學分析法及氣相
    層析質譜儀分析法檢驗結果，確呈嗎啡陽性反應及甲基安非
    他命陽性反應，有保安警察大隊移送專責組偵辦毒品危害防
    制條例嫌疑人尿液採證代碼表（93年度）、高雄市立凱旋醫
    院濫用藥物尿液檢驗報告影本各1 份在卷足據（參見偵查卷
    第13頁、第14頁）。而為警於右揭時、地扣案之晶體一包，
    經臺灣高雄地方法院檢察署檢察官送請高雄醫學大學附設中
    和紀念醫院（下稱高醫附設醫院）檢驗結果，確呈第二級毒
    品甲基安非他命陽性反應，驗前毛重0.9 公克、驗後毛重
    0.8 ，有高醫附設醫院報告編號0000－000 號檢驗報告1 份
    附卷可佐（參見偵查卷第18頁）。按海洛因係由嗎啡經化學
    合成之半人工合成品，其藥（毒）性倍於嗎啡，其施打或吸
    食後經人體代謝作用而分解成藥（毒）性較低之嗎啡，而於
    尿液中被檢測出，故吸食或施打海洛因或嗎啡在尿液中均以
    嗎啡形態被檢驗出，又施用海洛因，其於尿液中排出之最長
    時限，受施用劑量、施用方式、個人體質及其代謝情況等因
    素影響，因個案而易，施用海洛因一般可檢出之最長時間為
    海洛因服用後2 至4 天；而人體施用安非他命後，主要代謝
    物中有未改變形態之安非他命，而無甲基安非他命，人體施
    用甲基安非他命後，在主要代謝物中未改變形態之甲基安非
    他命佔施用劑量達百分之43，而安非他命則約為百分之5 ，
    另甲基安非他命經口服投與後，約百分之70於24小時內自尿
    液中排出，而尿液內甲基安非他命成分之檢出，與其投與甲
    基安非他命方式、投與量、個人體質、採尿時間、檢測儀器
    之精密有關；通常採尿化驗是否呈陽性反應，應以投與24小
    時內所採為宜，分別業經憲兵司令部80年3 月25日鑑驗字
    第0999號、行政院衛生署管制藥品管理局91年10月3 日管檢
    字第110436號、法務部調查局93年5 月4 日調科壹字第
    09362413980 號函、行政院衛生署藥物食品檢驗局80年3 月
    11日藥檢壹字第040712號函釋在案，此為本院職務上已知
    之事實。本件被告供認於右揭時地施用第一級毒品海洛因及
    施用第二級毒品甲基安非他命，嗣經警於93年10月1 日6 時
    20分許，亦即被告施用第一級毒品海洛因4 日內，及施用第
    二級毒品甲基安非他命24小時內，採集其尿液送請凱旋醫院
    ，以上開方法檢驗結果，其尿液確呈嗎啡陽性及甲基安非他
    命陽性反應，且上開扣案物品，經送高醫附設醫院鑑驗結果
    ，確為第二級毒品甲基安非他命，已如前述，足認被告上開
    自白，應與事實相符，應堪採信。次查，被告曾於91年間，
    因施用毒品案件，經臺灣彰化地方法院檢察署檢察官聲請臺
    灣彰化地方法院裁定送臺灣彰化看守所附設勒戒處所觀察、
    勒戒執行完畢後，認無繼續施用毒品傾向，臺灣彰化地方法
    院檢察署檢察官乃於91年7 月31日將之釋放，並於91年7 月
    31日以91年度毒偵字第17 68 號為不起訴之處分，於91年8
    月7 日公告生效而確定。有上開不起訴處分書影本、臺灣高
    等法院被告全國前案紀錄表1 份附卷可按。本件事證明確，
    被告犯行，洵堪認定。
三、查海洛因及甲基安非他命分別係毒品危害防制條例第2 條第
    2 項第1 款及第2 款所明定之第一級毒品及第二級毒品，不
    得施用、持有。次按，犯毒品危害防制條例第10條施用第一
    級、第二級毒品之罪者，檢察官應聲請法院裁定，令被告入
    勒戒處所觀察、勒戒，經觀察、勒戒後，檢察官依據勒戒處
    所之陳報，認受觀察、勒戒人無繼續施用毒品傾向者，應即
    釋放，並為不起訴之處分；認受觀察、勒戒人有繼續施用毒
    品傾向者，檢察官應聲請法院裁定令入戒治處所強制戒治，
    其期間為6 個月以上，至無繼續強制戒治之必要為止，但最
    長不得逾1 年，強制戒治期滿，應即釋放，由檢察官為不起
    訴之處分；觀察、勒戒或強制戒治執行完畢釋放後，5 年內
    再犯第10條之罪者，應依一般刑事訴訟程序予以起訴論罪科
    刑，此觀諸毒品危害防制條例第20條第1 項、第2 項、第23
    條第1 項、第2 項規定自明。本件被告既曾因施用毒品案件
    ，經法院以裁定送勒戒處所觀察、勒戒執行完畢後，認無繼
    續施用毒品傾向，而被釋放，其於觀察、勒戒執行完畢釋放
    後，5 年內再犯本件施用第一級毒品及第二級毒品案件，依
    前述規定自應予以起訴論罪科刑。核被告所為，係犯毒品危
    害防制條例第10條第1 項之施用第一級毒品罪及同條第2 項
    之施用第二級毒品罪。其施用第一級毒品海洛因及施用第二
    級毒品甲基安非他命前後，持有第一級毒品海洛因及持有第
    二級毒品甲基安非他命之低度行為，分別為其施用第一級毒
    品海洛因及施用第二級毒品甲基安非他命之高度行為所吸收
    ，不另論其持有第一級毒品罪及持有第二級毒品罪。被告所
    犯2 罪間，犯意各別，行為互殊，應予分論併罰。爰審酌被
    告曾因施用毒品案件，經法院裁定令入勒戒處所觀察、勒戒
    執行完畢，此有臺灣高等法院被告全國前案紀錄表1 份在卷
    足據，仍未戒除毒癮，復犯本件施用第一級毒品及施用第二
    級毒品之犯行，顯見其無悔改之意，意志不堅，惟念其施用
    第一級毒品及第二級毒品乃自戕一己之身體健康，尚未害及
    他人，犯罪後坦承犯行，態度良好等一切情狀，分別量處如
    主文所示之刑，並定其應執行之刑。
四、扣案之晶體2 包，為被告所有供其施用之物，業據被告於本
    院審判中供認不諱，且經本院送請高醫附設醫院檢驗結果，
    確呈第二級毒品甲基安非他命陽性反應，驗後毛重0.9 公克
    、驗後毛重0.8 公克，已如前述，乃第二級毒品甲基安非他
    命，亦應依毒品危害防制條例第18條第1 項前段之規定，不
    問屬於犯人與否，均宣告沒收銷燬之，至送鑑耗損之第二級
    毒品甲基安非他命晶體0.1 公克，既已滅失，自無再予宣告
    沒收銷燬之必要。
據上論斷，應依刑事訴訟法第273 條之1 第1 項、第299 條第1
項前段，毒品危害防制條例第10條第1 項、第2 項、第18條第1
項前段，刑法第11條、第51條第5 款，判決如主文。
本案經檢察官甲○○到庭執行職務。
中　　華　　民　　國　　94　　年　　4 　　月　　29　　日
                         刑事第十二庭 法  官  伍逸康
以上正本證明與原本無異。
如不服本判決，應於收受送達後10日內向本院提出上訴書狀。
（須附繕本）
中　　華　　民　　國　　94　　年　　5 　　月　　4　　日
　　　　　　　　　　　　　 　　       書記官  蘇  豫
附錄本案論罪科刑法條全文：
毒品危害防制條例第10條
施用第一級毒品者，處6月以上5年以下有期徒刑。
施用第二級毒品者，處3年以下有期徒刑。
